【裁判字號】    92,訴,1138
【裁判日期】    920912
【裁判案由】    毒品危害防制條例
【裁判全文】
臺灣桃園地方法院刑事判決                        九十二年度訴字第一一三八號
    公  訴  人  臺灣桃園地方法院檢察署檢察官
    被      告  甲○○
右列被告因違反毒品防制條例案件，經檢察官提起公訴（九十二年度毒偵緝字第二五
五號），本院判決如左：
   主  文
甲○○施用第一級毒品，累犯，處有期徒刑柒月；又連續施用第二級毒品，累犯，處
有期徒刑伍月。應執行有期徒刑拾壹月。
    事  實
一、甲○○前於民國八十六年間因違反麻醉藥品管理條例之非法施用安非他命案件，
    經本院判處有期徒刑五月，如易科罰金，以三百元折算一日確定，於八十七年九
    月二十九日易科罰金執行完畢。又因施用毒品案件，經本院以八十七年度毒聲字
    第三三五二號裁定送觀察、勒戒後，認有繼續施用毒品之傾向，再經本院裁定令
    入戒治處所施以強制戒治，後因戒治期間經戒治所人員評定成效良好，於經本院
    裁定停止強制戒治，所餘期間並交付保護管束，嗣於保護管束期滿後，由台灣桃
    園地方法院檢察署檢察官於八十九年三月十四日，以八十九年度戒偵字第一二八
    號為不起訴處分確定。猶不思悔改、戒除毒癮，竟於前開不起訴處分確定後五年
    內，復基於施用第一級毒品海洛因之犯意，於九十年九月十三日某時許（於九十
    年九月十三日二十一時許為警查獲前），在桃園縣民生路友人住處，以將第一級
    毒品海洛因摻入香菸後吸食之方式，施用第一級毒品海洛因一次；又另基於施用
    第二級毒品安非他命之概括犯意，自九十年九月初起至九十二年六月十七日十七
    時四十分許為警查獲前一、二天止，連續多次在其友人位於桃園縣桃園市○○路
    或是桃園縣八德市大湳之住處內等處所，以將第二級毒品安非他命置於錫箔紙上
    燒烤，使之產生煙霧後吸食之方式，施用第二級毒品安非他命。嗣後，經警分別
    於九十年九月十三日二十一時許，在桃園縣桃園市○○路與新生路口，及九十二
    年六月十七日十四時四十分許，在桃園縣中壢市○○○○街二十七號三樓前查獲
    ，並扣得非其所有，也非供其施用毒品所用之第一級毒品海洛因（淨重二‧四二
    公克）、第二級毒品安非他命（毛重０‧五公克）及玻璃球吸食器一個。而甲○
    ○經依本院九十年度毒聲字第四八二三號裁定令入戒治處所施以強制戒治一年，
    現仍於台灣桃園女子監獄附設女子戒治所施以強制戒治中。
二、案經桃園縣政府警察局八德分局報告台灣桃園地方法院檢察署檢察官偵查起訴。
    理  由
一、訊據被告甲○○對於右揭犯罪事實均坦承不諱，而被告於九十年九月十三日為警
    查獲時所採集尿液檢體，經送請桃園縣衛生局以ＥＭＩＴ法初步篩檢，再以Ｔｏ
    ｘｉ─ＬＡＢ法進行複驗，檢驗結果確呈均嗎啡及甲基安非他命陽性反應，此有
    該局出具之不法藥物尿液檢定書、桃園縣警察局八德分局被採尿人姓名編號對照
    表各一紙在卷可稽（見台灣桃園地方法院檢察署九十年度毒偵字第三七三八號卷
    第四八頁至第四九頁），另被告於九十二年六月二十日於台灣桃園女子戒治所內
    ，所採集之尿液檢體經檢驗結果亦呈安非他命類陽性反應，亦有台灣桃園女子戒
    治所九十二年八月十二日桃女戒衛字第０九二０九０００六三號函暨所檢附之昭
    信科技顧問股份有限公司出具之濫用藥物尿液檢體檢驗報告在卷可稽，已足徵被
    告甲○○前開任意性自白，核與事實相符，而堪予採信。又被告甲○○於八十七
    年間因施用毒品案件，經本院以八十七年度毒聲字第三三五二號裁定送觀察、勒
    戒後，認有繼續施用毒品之傾向，再經本院裁定令入戒治處所施以強制戒治，後
    因戒治期間經戒治所人員評定成效良好，於經本院裁定停止強制戒治，所餘期間
    並交付保護管束，嗣於保護管束期滿後，由台灣桃園地方法院檢察署檢察官於八
    十九年三月十四日，以八十九年度戒偵字第一二八號為不起訴處分確定在案等情
    ，有上開不起訴處分書、臺灣高等法院被告全國前案紀錄表、台灣桃園地方法院
    檢察署刑案資料查註紀錄表及受觀察勒戒人毒品及前科紀錄簡列表各一份在卷可
    稽，堪認被告確前經檢察官為不起訴處分確定後，於五年內再犯本件毒品危害防
    制條例第十條第一項、第二項施用毒品之罪。是本件事證明確，被告甲○○施用
    第一級毒品海洛因及多次施用第二級毒品安非他命之犯行均已經證明，應依法論
    科。
二、按犯毒品危害防制條例第十條施用各級毒品之罪者，檢察官應先將被告送勒戒處
    所觀察、勒戒，經觀察、勒戒後，無繼續施用毒品傾向者，應由檢察官為不起訴
    之處分；經不起訴之處分後，五年內再犯施用毒品之罪，經觀察、勒戒後，認有
    繼續施用毒品之傾向或三犯以上者，不適用前開規定，但應由檢察官聲請法院裁
    定先令入戒治處所施以強制戒治；強制戒治期滿或交付保護管束期滿，應由檢察
    官為不起訴之處分，五年內再犯施用毒品之罪，不適用前開規定，但應由檢察官
    聲請法院裁定令入戒治處所施以強制戒治，毒品危害防制條例第二十條第一項、
    第二項、第三項及第二十三條分別定有明文。是核被告甲○○所為，係犯毒品危
    害防制條例第十條第一項之施用第一級毒品罪及同條第二項之施用第二級毒品罪
    。其施用第一級毒品海洛因、第二級毒品安非他命行為前所持有之第一級毒品海
    洛因、第二級毒品安非他命之行為，既均意在供己施用，其持有之低度行為應為
    施用之高度行為吸收，均不另論罪。而被告多次施用第二級毒品安非他命之犯行
    ，時間緊接，方法相同，觸犯犯罪構成要件相同之罪名，顯係基於概括犯意反覆
    為之，應依刑法第五十六條連續犯規定論以一罪，並依法加重其刑。又被告所犯
    前開施用第一級毒品及第二級毒品二罪行間，犯意各別，施用方法不同，罪名有
    異，應分論併罰。另公訴人雖僅就被告於九十年九月十三日採尿前九十六小時內
    之某不詳時間所為之施用第二級毒品安非他命犯行起訴，惟前開未據公訴人起訴
    之被告施用第二級毒品犯行，因與公訴人已起訴之部分，具有連續犯之裁判上一
    罪關係，應為起訴效力所及，依審判不可分之原則，本院自得併予審理，附此敘
    明。又被告甲○○前於八十七年間因違反麻醉藥品管理條例案件，經本院判處有
    期徒刑五月，如易科罰金，以三百折算一日確定，後於八十七年九月二十九日易
    科罰金執行完畢，此有台灣高等法院被告全國前案紀錄表在卷可憑，其於五年以
    內再犯本件有期徒刑以上之罪，為累犯，應依刑法第四十七條規定，加重其刑，
    另爰依刑法第七十條規定，並就其上開連續施用第二級毒品罪部分，遞予加重其
    刑。爰審酌被告甲○○前因施用毒品案件，業經觀察、勒戒，並令入戒治處所施
    以強制戒治，後獲不起訴處分之寬典，卻未能把握自新機會徹底戒除施用毒品之
    惡習，仍再施用足以導致人體機能發生依賴性、成癮性及抗藥性等障礙之第一級
    毒品海洛因及第二級毒品安非他命之罪行，戕害自身健康，漠視法令禁制，顯未
    見悔改之意，惟尚能坦承犯行，犯後態度頗佳，暨其犯罪動機、手段、施用毒品
    之次數等一切情狀，分別量處如主文所示之刑，並定其應執行之刑，以資懲儆。
    又扣案之第第一級毒品海洛因（淨重二‧四二公克）、第二級毒品安非他命（毛
    重０‧五公克），雖分別屬毒品危害防制條例第二條第二項第一、二款所定之第
    一級、第二級毒品，然按該條例第十八條第一項前段所稱查獲之毒品，係指有罪
    判決書於事實欄內，已經認定為被告有罪事實之毒品，始足當之（最高法院八十
    八年度台上字第四一五七號判決參照），而本件被告甲○○堅決否認其餘扣案之
    海洛因、安非他命為其所有，亦否認曾施用過（見本院九十二年八月十三日訊問
    筆錄），則此扣案之海洛因、安非他命當與被告所犯施用第一級毒品、第二級毒
    品犯行無涉，而扣案之玻璃球吸食器一個，非屬違禁物，且依其物之性質尚有其
    他用途而非專供施用毒品之器具，而被告甲○○又堅決否認為其所有，復查無證
    據足資證明確係被告所有且供其犯本罪所用之物，因之，上開扣案物品均無從併
    予宣告沒收銷燬或沒收，附此敘明。
據上論斷，應依刑事訴訟法第二百九十九條第一項前段，毒品危害防制條例第十條第
一項、第二項，刑法第十一條前段、第五十六條、第四十七條、第五十一條第五款，
判決如主文。
本案經檢察官張尹敏到庭執行職務。
中      華      民      國    九十二    年      九      月     十二     日
                                臺灣桃園地方法院刑事第六庭
                                      審判長法  官  周政達
                                            法  官  潘進順
                                            法  官  何俏美
右正本證明與原本無異。
如不服本判決，應於判決送達後十日內向本院提出上訴狀( 應附繕本 )，上訴於
臺灣高等法院。
                                            書記官  王泰元
中      華      民      國    九十二    年      九      月      十六    日
附錄本案論罪科刑法條
毒品危害防制條例第十條
施用第一級毒品者，處六月以上五年以下有期徒刑。
施用第二級毒品者，處三年以下有期徒刑。


司法院資訊處製作；財團法人民間司法改革基金會備份。
